【裁判字號】    91,交易,633
【裁判日期】    920107
【裁判案由】    過失致死等
【裁判全文】
臺灣高雄地方法院刑事判決                        九十一年度交易字第六三三號
    公  訴  人  臺灣高雄地方法院檢察署檢察官
    被      告  甲○○  女  三.
    選任辯護人  蘇志成律師
右列被告因過失致死案件，經檢察官提起公訴（九十一年度偵字第一八九六三號），
本院判決如左：
    主  文
甲○○服用酒類，不能安全駕駛動力交通工具而駕駛，處有期徒刑參月；又因過失致
人於死，處有期徒刑壹年。應執行有期徒刑壹年貳月。
    事  實
一、甲○○前曾於民國八十九年間因駕車過失致死案件，經本院判處有期徒刑六月，
    如易科罰金以三百元折算一日，緩刑二年確定（八十九年十二月二十六日確定）
    。詎其於緩刑期間，猶未能謹慎安全駕駛，於九十一年六月十三日凌晨一時許，
    在高雄市新興區「Ｂ０ＳＳ」ＰＵＢ飲酒後，明知其酒後已達不能安全駕駛動力
    交通工具狀態，仍自該處駕駛車牌號碼六Ｍ─六六八三號自用小客車，欲返回其
    位於高雄縣大寮鄉居住處。後於同日二時五分許，由北向南行經高雄市小港區○
    ○○路新航廈出口北上約一百公尺快車道時，本應注意應在遵行車道內行駛，不
    得駛入來車道，而依當時天候晴朗，夜間有照明，路面乾燥無缺陷，亦無其他障
    礙物，視距良好，且依其智識、能力亦無不能注意之情事，因酒醉疏未注意，踰
    越中間分向線，駛入來車道內，適有計程車司機洪正義駕駛Ｐ５─９９２號營業
    小客車由南向北從來車道駛近，見狀閃煞不及，致遭甲○○一車迎面撞及，洪正
    義因頭部受重創，顱內出血當場死亡，甲○○撞擊後亦受傷昏迷。嗣經民眾報警
    至現場將甲○○送醫急救，並委託醫院為甲○○抽血測得其血液中酒精濃度為一
    ‧五七ＭＧ＼ＤＬ，換算吐氣酒精濃度為每公升０‧七八毫克。
二、案經高雄市政府警察局小港分局移送臺灣高雄地方法院檢察署檢察官偵查起訴。
    理  由
一、右開事實，業據被告甲○○坦承不諱，並有道路交通事故調查報告表、車禍現場
    照片照片等在卷可稽，又被告車禍受傷後，送往邱綜合醫院急救，經該院測得其
    血液中酒精濃度為一‧五七ＭＧ＼ＤＬ，換算吐氣酒精濃度為每公升０‧七八毫
    克之情，亦有該院生化檢驗報告單、高雄市政府警察局交通警察大隊函文說明汽
    車駕駛人血液中酒精濃度換算為吐氣酒精濃度相關依據附卷足資憑認，而本件車
    禍之被害人洪正義因頭部受創，顱內出血當場死亡之情，復經檢察官督同檢驗員
    相驗屬實，有勘驗筆錄、相驗屍體證明書、驗斷書等車禍相驗案卷資料附卷供參
    ，足認被告自白應與事實相符，堪以採信。至辯護人質疑被告受傷後就醫治療所
    投予之藥物有影響酒精濃度測試數值一情，經本院向邱綜合醫院查詢結果，業據
    該院函覆排除此種可能，有該院九十一年十一月二十六日邱醫字第九一０一三三
    號函文附卷供參，辯護人此部分質疑，顯屬無據，附此敘明，
二、按汽車駕駛人飲用酒類後，其吐氣所含酒精濃度超過每公升０‧二五毫克者，不
    得駕車；又汽車應在遵行車道內行駛，不得駛入來車之車道內，分別為道路交通
    安全規則第一百十四條第二款、第九十七條第二款所明定。再按，當人飲酒後，
    若以呼氣酒精濃度測試器測得之呼氣濃度達到每公升０‧五毫克時，反應會較慢
    ，感覺亦減低，並影響駕駛；若達到每公升０‧七五毫克時，則思考與個性行為
    均會改變，此有行政院國軍退除役官兵輔導委員會臺北榮民總醫院民國八十八年
    八月五日（八八）北總內字第二六八六八號函文附卷可參；另依醫學實驗證明所
    得經驗法則，駕駛人酒後吐氣酒精濃度達每公升０．七五毫克以上時，肇事比率
    比一般未飲酒時高出二十五倍，亦有學者蔡志中所著之「對飲酒不能安全駕駛之
    執法研究」相關文獻可供參考（見司法院第四十六期業務研究會講義）。查本件
    被告為考領有駕駛執照之駕駛人，對於前揭道路交通安全規則，自無法諉為不知
    ，且亦為其應注意並能注意之義務，而依本件道路交通事故調查報告表記載可知
    ，車禍發生當時，天候晴朗，夜間有照明，路面乾燥無缺陷，亦無其他障礙物，
    視距良好，故亦無不能注意之情事甚明，詎被告酒後駕車，行經肇事路段，違規
    踰越中間分向線，駛入來車道，因而迎面撞及來車道上之被害人一車肇事，致被
    害人頭部受創死亡，且由被告亦受傷送醫急救，經醫院抽血檢測其血液中酒精濃
    度為一‧五七ＭＧ＼ＤＬ，換算吐氣酒精濃度為每公升０‧七八毫克，可知被告
    亦有違反上開酒後不得駕車規定至明，是其駕車行為顯有疏失，且其過失行為與
    被害人之死亡，亦有相當因果關係，洵為明確。另參酌被告肇事後經抽血檢測其
    血液中酒精濃度為一‧五七ＭＧ＼ＤＬ，換算吐氣酒精濃度為每公升０‧七八毫
    克，且行駛至肇事路段，誤駛入來車道，復據其自稱撞擊前不知已駛入來車道等
    情，足見被告飲酒後已達不能安全駕駛之程度，亦堪肯認。從而，本件事證明確
    ，被告過失致死及公共危險犯行，均堪認定。
三、核被告所為，係犯刑法第一百八十五條之三之服用酒類不能安全駕駛動力交通工
    具而駕駛罪及第二百七十六條第一項之過失致人於死罪。其所犯上開二罪名，犯
    意各別，行為互異，應分論併罰。又被告酒醉駕車，因而致人於死，依法應負刑
    事責任，依道路交通管理處罰條例第八十六條第一項規定，其所犯過失致人於死
    罪部分，應加重其刑至二分之一。審酌被告前於八十九年間，已曾因駕車過失致
    人於死案件，經本院判處有期徒刑六月，如易科罰金以三百元折算一日，並宣告
    緩刑二年確定（八十九年十二月二十六日確定）之肇事紀錄，有臺灣高雄地方法
    院檢察署刑案資料查註紀錄表及該案件辦案進行簿列表在卷可考，竟於該案緩刑
    期間，猶未能遵守規定謹慎安全駕駛，再度酒後違規駕駛汽車因而肇事釀成人命
    ，足認其未因前案教訓而知所警惕，且過失情節重大，不宜寬貸，惟念其犯後坦
    承，復與被害人家屬達成賠償和解，除經被害人之妻乙○○於本院審理時陳明，
    並有調解書在卷供參，堪認犯後態度尚稱良好等一切情狀，就其所犯上開二罪，
    分別量處如主文所示之刑，並定其應執行之刑。
據上論斷，應依刑事訴訟法第二百九十九條第一項前段，道路交通管理處罰條例第八
十六條第一項，刑法第一百八十五條之三、第二百七十六條第一項、第五十一條第五
款，罰金罰鍰提高標準條例第一條前段，判決如主文。
中      華      民      國    九十二    年      一      月      七      日
                                臺灣高雄地方法院交通法庭
                                    法  官  陳  淑  卿
右正本證明與原本無異。
如不服本判決，應於判決送達後十日內，向本院提出上訴狀。
                                    書記官  邱  靜  銘
中      華      民      國    九十二    年      一      月      七      日
附錄法條：
刑法第一百八十五條之三
服用毒品、麻醉藥品、酒類或其他相類之物，不能安全駕駛動力交通工具
而駕駛者，處一年以下有期徒刑、拘役或三萬元以下罰金。
刑法第二百七十六條第一項
因過失致人於死者，處二年以下有期徒刑、拘役或二千元以下罰金。


司法院資訊處製作；財團法人民間司法改革基金會備份。
